臺灣高等法院臺南分院交通事件裁定　　 100年度交抗字第17號
抗　告　人　陳世淇
上列抗告人因聲明異議案件，不服臺灣臺南地方法院中華民國
100年1月18日所為裁定（99年度交聲字第1199號），提起抗告，
本院裁定如下：
    主  文
抗告駁回。
    理  由
一、本件抗告意旨略以：抗告人有飲酒，但當時抗告人正在拜四
    面佛，並無酒後駕車之行為，卻遭員警叫出進行酒測，為此
    聲明異議，請求撤銷原處分云云。
二、按汽車駕駛人飲用酒類後其吐氣所含酒精濃度超過每公升0.
    25毫克（MG/L）者，不得駕車，道路交通安全規則第114條
    第2款定有明文。次按汽車駕駛人，駕駛汽車經測試檢定有
    酒精濃度超過規定標準之情形者，處15,000元以上60,000元
    以下罰鍰，並當場移置保管該汽車及吊扣其駕駛執照1年；
    因而肇事致人受傷者，並吊扣其駕駛執照2年；致人重傷或
    死亡者，吊銷其駕駛執照，並不得再考領。並應參加道路交
    通安全講習。道路交通管理處罰條例第35條第1項第1款、第
    24條第1項第2款分別定有明文。
三、經查：
  (一)抗告人於99年9月6日21時43分許駕駛車牌號碼MSR-022號重
    機車行經台南縣永康市○○○路209號前遭員警攔停，有酒
    後駕車之行為，有台南縣警察局99年9月6日南縣警交字第M0
    0000000號舉發違反道路交通管理事件通知單、酒測單附卷
    可參（見原審卷第8至9頁）。
  (二)抗告人固不否認有飲酒一事，然辯稱當時正參拜四面佛並無
    駕車之行為云云，惟查，本件酒駕取締之經過，係由員警王
    仁清、葉鋒憶執行巡邏勤務，於99年9月6日21時40分許在永
    康市○○路○段發現MSR-022號重機車行車不穩、左右搖晃
    且抗告人滿臉通紅，隨即開啟警示燈並示意停車，在盤查過
    程發現抗告人身上有濃厚的酒味，盤問中抗告人稱邊騎邊喝
    酒等情，有台南縣警察局99年10月11日南縣警交字第099004
    0223號函及其檢送之舉發員警職務報告書、舉發時所錄製之
    交通違規採證光碟各1件附卷可稽（見原審卷第18至20頁）
    。復經本院依職權勘驗上開錄影光碟，勘驗結果為：「勘驗
    錄影檔案【00000000000000.mpg】，於錄影進行0分30秒時
    ，抗告人經警攔停後陳稱：要騎車去拜拜；於錄影進行1分
    35秒時，抗告人站於機車旁陳稱：邊騎車邊喝酒，喝了保力
    達藥酒半瓶加啤酒半瓶，酒是在阿美檳榔攤買的；於錄影進
    行4分10秒時，員警給與抗告人1杯礦泉水漱口；於錄影進行
    5分35秒時，進行酒測，酒測值達0.42毫克（MG/L）；於錄
    影進行6分20秒時，抗告人告訴員警要開單就開等語；於錄
    影進行6分30秒時，出現抗告人騎乘之重機車車號為MSR-022
    號。勘驗錄影檔案【00000000000000.mpg】，於錄影進行14
    分23秒時，抗告人於舉發違規通知單及酒測單上簽名；於錄
    影進行15分40秒時，員警告知抗告人：因酒駕需吊扣機車等
    語。」有本院100年3月9日勘驗筆錄在卷可稽。則依上開勘
    驗結果，抗告人辯稱當時正在參拜四面佛，無酒後駕車之行
    為等語，顯係詭辯卸責之詞，不足採信。
四、綜上所述，抗告人於上揭時、地有汽車駕駛人酒精濃度超過
    規定標準之違規行為事實，既堪認定，則原審以移送機關依
    據道路交通管理處罰條例第35條第1項第1款、第24條第1項
    第2款（原裁決書漏未記載）之規定，裁處抗告人罰鍰30,00
    0元，吊扣駕駛執照12個月，並施以道安講習等處分，核無
    不合，裁定駁回抗告人之異議聲明，經核並無違誤。抗告人
    猶執前詞，提起抗告，為無理由，應予駁回。
五、據上論斷，應依道路交通事件處理辦法第25條、刑事訴訟法
    第412條，裁定如主文。
中    華    民    國   100    年    3     月    11    日
                  刑事第四庭    審判長法  官  吳志誠
                                      法  官  吳森豐
                                      法  官  彭喜有
以上正本證明與原本無異。
不得再抗告。
                                      書記官  黃子起
中    華    民    國   100    年    3     月    11    日